# 关于“实质上构成对子公司净投资的外币货币性项目”

提问人：ymnui19870102 时间：2019-09-28 21:23:04
@@chenyiwei
陈老师，您好：
想请教您一下：
实质上构成对子公司净投资的外币货币性项目以母公司或子公司的记账本位币反映，则应在抵销长期应收应付项目的同时，将其产生的汇兑差额转入“其他综合收益”。
为什么说这种汇兑差额实质上是外币报表折算差额？麻烦您帮助我理解一下，谢谢谢谢

回答人：chenyiwei
这类性质的款项，一般是长期应收项目。比如，企业对被投资单位的长期债权，该债权没有明确的清收计划、且在可预见的未来期间不准备收回的，实质上构成对被投资单位的净投资。对境外经营子公司而言，这笔长期应付款实质上是其永久性资金来源，与权益性投入差别不大。相应地，对其外币折算差额，参考权益性投资形成的折算差额，体现在其他综合收益中。但这只是合并报表层面的处理。在母公司或者子公司的个别报表层面，还是要对其定期进行汇兑损益调整，并将调整金额计入利润表中的汇兑损益项目。

提问人：ymnui19870102 时间：2019-09-29 20:50:25
@@chenyiwei
陈老师，麻烦您帮我看一下，这个问题是否可以这样理解
1.jpg (177.35 KB, 下载次数: 6)
2019-9-29 20:41 上传
如图中这个例子
因为在合并报表上长期应收、长期应付需要抵销，所以相应的财务费用——汇兑差额也不应该再存在了
报表折算的时候，子公司这笔银行存款在资产负债表日没动用，那折算后的金额是 3200 ，借款因为实质上构成净投资，所以子公司之前的长期应付可以视作之前投入进去的是 “资本公积”，对资本公积按交易发生时即期汇率折算的话，折算后金额是 3100 ，净资产那边用的资产负债表日即期汇率，两边形成报表折算差额 100
所以在合并工作底稿上需要将财务费用冲销 100 ，转入其他综合收益

回答人：chenyiwei
可以这样理解。